臺灣高等法院臺中分院刑事判決　　　　　　　　　　九十一年度上易字第一二七號
　　上　訴　人
　　即　被　告　甲○○
　　上　訴　人
　　即　被　告　戊○○
右上訴人等因竊盜案件，不服臺灣南投地方法院九十年度易字第四０五號中華民國九
十年十二月六日第一審判決（起訴案號：臺灣南投地方法院檢察署九十年度偵字第一
六九九號），提起上訴，本院判決如左：
      主  文
上訴駁回。
    事實及理由
一、本案經本院審理結果，認第一審以上訴人即被告甲○○、戊○○犯刑法第三百二
    十一條第一項第三款攜帶兇器竊盜罪，其中被告甲○○為累犯，各判處有期徒刑
    十月、八月，認事用法及量刑均無不當，應予維持，並引用第一審判決書記載之
    事實、證據及理由。
二、被告上訴意旨均否認行竊，並一致辯稱：其車上沒有檳榔，也沒有偷檳榔，當天
    是因為他們夫妻吵架漫無目的開車，不可能在一個小時之內偷採五言六百多粒的
    檳榔云云，但查證人丙○○證稱：在五月六日之前幾天我們村里就有丟檳榔，五
    月六日晚上有看到被告的車子上去，我就開始注意晚上十二點多我看到他們從山
    上下來，因為我們的房子和路很近，所以有注意到他的車上山時是空的，下來的
    時候就有檳榔，我要攔他，被告要撞我，我們守望相助隊就開始追；另乙○○亦
    證稱：那天晚上我們村民發現可疑人物，守望相助隊就攔截一台車子，一直追，
    被告沿路丟檳榔刀、西瓜刀，我們就沿路撿（本院卷第五十頁）；衡情證人與被
    告素無怨隙，自無設詞誣證之必要。警員鄒定合於偵訊及原審並證實有查獲檳榔
    芎、檳榔鬚、檳榔果實及一把西瓜刀及小檳榔刀，另在路旁找到一把伸縮檳榔刀
    ，當時甲○○與戊○○都在車上，後座踏板上有很多的檳榔鬚，後座及後車廂有
    檳榔果，且從下坪林到永興村沿路都有被丟棄的檳榔，由永興路往上坪林只有一
    條路，當天查獲時車上留的檳榔鬚及檳榔果都不是乾的都是新割下來的等語（偵
    卷第四十九頁反面、第五十頁正面、原審卷第五十四頁反面、五十五頁正面）；
    從而被告如未盜採檳榔又何須沿路丟棄之？證人廖志清復否認在夜間十時半替被
    告戊○○推拿之可能性（原審卷第五十三頁）；被告甲○○之兄長呂文雄亦證稱
    ：該車是其所有，當天是被甲○○開走，說一下要還結果拖到隔天（原審第六十
    七頁）；且本件被查獲之檳榔顆粒約五千六百，此有贓物認領保管單一紙附卷足
    參，由其數量而言，應非檢拾所得，被告空言辯稱當天是碰到朋友想將之前撿到
    的檳榔拿下來，並載戊○○去看手，不知為何被攔車云云，應屬避重就輕之詞，
    其二人復未提出其他有利之證據，以供本院查證，被告上訴意旨空言否認犯罪，
    核屬無據，其上訴無理由，應予駁回。
據上論結，應依刑事訴訟法第三百七十三條、第三百六十八條，判決如主文。
本案經檢察官丁○○到庭執行職務。
中      華      民      國      九十一   年       四      月    三十    日
                                  臺灣高等法院臺中分院刑事第七庭
                                        審判長法  官  林  榮  龍
                                              法  官  江  錫  麟
                                              法  官  謝  說  容
右正本證明與原本無異。
不得上訴。
                                              書記官  金  珍  華
中      華      民      國      九十一   年       五      月     一     日
附錄：本案論罪科刑法條全文
刑法第三百二十一條第一項：犯竊盜罪而有左列情形之一者，處六月以上五年以下有
期徒刑
三、攜帶兇器而犯之者。
                                                                        Ｋ
